臺灣桃園地方法院民事裁定
109年度重訴字第175號
原      告  黃正宏  
                        6之2號8樓                                  黃掍松    住○○市○○區○○街0段000號                  吳黃秋磬  住○○市○○區○○路000巷000號
            黃明對  

            黃秀梅  

            黃蘭      住雲林縣○○鎮○○里0鄰○○00號         
     黃彬傑    住桃園市蘆竹區中福里00鄰龍安街0段0

            黃恃紘  
            黃素敏  

            黃玉圍  

            黃阿琳    住○○市○○區○○街000巷000號          
      黃秀雄    住桃園市蘆竹區中福里000鄰龍安街二

            黃阿華  

            黃阿江  


            黃文通  

            黃文斌  
            黃光輝  

            黃豐鏞  

            黃伯民  

            黃伯先  

            黃文正  
                        93號                                        黃豐毅    住同上
            黃國朝  


            黃昱寧  
            黃郁文  
            呂秋梅  

            黃莉雯  
            黃冠梃  
            黃冠維  
            黃豐欽    住○○市○○區○○里○○街00號            
    黃豐祿    住桃園市蘆竹區中福里0鄰新興街000巷


            黃豐川  
            黃玉女  
            黃玉枝  

            黃玉嫻    住○○市○○區○○里0鄰○○街0號              王彩碧    住○○市○○區○○路0段00巷00號0                           樓                      
            王惠玲  
            王麗美  

            王文瑤  
            黃俊榮  
            謝家荷（原告謝黃絨之承受訴訟人）

            謝美華（原告謝黃絨之承受訴訟人）
                    住○○市○○區○○○路0段00號00樓              謝圓滿（原告謝黃絨之承受訴訟人）

            謝夢瑰（原告謝黃絨之承受訴訟人）


共      同 
訴訟代理人  楊肅欣律師                    
上列原告與被告黃永吉等人間請求確認土地所有權應有部分等事
件，本院裁定如下：
     主  文
原告之訴關於如附表所示之被告部分駁回。
訴訟費用由原告負擔。
    理  由
一、按原告之訴，有原告或被告無當事人能力或起訴不合程式或
    不備其他要件者，法院應以裁定駁回之，但其情形可以補正
    者，審判長應定期間先命補正，民事訴訟法第249 條第1 項
    第3 款、第6 款定有明文。次按「人之權利能力，始於出生
    、終於死亡」、「有權利能力者，有當事人能力」，民法第
    6 條、民事訴訟法第40條第1 項規定甚明。是原告或被告於
    起訴前死亡者，因喪失權利能力，自無訴訟上之當事人能力
    ，法院應依民事訴訟法第249 條第1 項第3 款規定，以裁定
    駁回原告之訴，且無補正或承受訴訟之問題（最高法院87年
    度台抗字第217 號、91年度台上字第455 號裁判意旨參照）
    。因此，原告提起訴訟，被告於起訴時仍生存者，其訴為合
    法，被告於訴訟中死亡，始有承受訴訟之問題；反之，原告
    起訴時，被告已死亡者，其訴自始為不合法，自亦無承受訴
    訟之問題。
二、查，本件原告於民國109年3月9日向本院起訴對被告黃永吉
    等人請求確認土地所有權應有部分等，惟如附表所示之被告
    已於起訴前死亡，有渠等戶籍謄本在卷可稽，茲因被告死亡
    後即喪失權利能力，而無民事訴訟程序之當事人能力，揆諸
    前開說明，原告就如附表所示之被告所提起之訴顯難認為合
    法，且已無從補正，爰以裁定駁回原告此部分之訴訟。
三、依民事訴訟法第249條第1項第3款、第95條、第78條，裁定
    如主文。 　　
中　　華　　民　　國　　111 　年　　1 　　月　　13　　日
                  民事第二庭    法　官　李麗珍
正本係照原本作成。
如不服本裁定，應於送達後10日內向本院提出抗告狀，並應繳納
抗告費新台幣1000元。　　　　　　　　　
中　　華　　民　　國　　111 　年　　1 　　月　　14　　日
                                書記官  謝伊婕
　　　　　　　　　
附表：
編號 姓名 身分證字號 備註 1 黃金漳 Z000000000 101年5月5日死亡 2 黃金鍾 Z000000000 105年8月2日死亡 3 邱顯甡 Z000000000 103年3月29日死亡 4 李燈惠 Z000000000 88年4月8日死亡 5 陳王輝 Z000000000 105年1月17日死亡 6 邱黃金腰 Z000000000 109年1月28日死亡 7 黃六 Z000000000 107年10月25日死亡 8 黃胡一妹 Z000000000 90年4月20日死亡 9 黃銀華 Z000000000 105年7月28日死亡 10 黃秀妹 Z000000000 102年12月24日死亡 11 范黃鳳妹 Z000000000 107年7月15日死亡 12 連黃金妹 Z000000000 107年6月19日死亡 13 莊黃嬌妹 Z000000000 104年4月25日死亡 14 張榮和 Z000000000 107年12月28日死亡 15 胡張叁 Z000000000 103年12月22日死亡 16 胡天金 Z000000000 108年12月21日死亡 17 邱張阿笑 Z000000000 106年8月11日死亡 18 葉曾玉妹 Z000000000 106年4月15日死亡 19 黃永棟 Z000000000 100年12月16日死亡 20 葉惠君 Z000000000 105年2月5日死亡 21 黃阿坤 Z000000000 102年12月29日死亡 22 黃阿林 Z000000000 105年2月8日死亡 23 張永生 Z000000000 102年4月11日死亡 24 張永光 Z000000000 101年7月19日死亡 25 黃哲鍊 Z000000000 108年3月11日死亡 26 張永盛 Z000000000 103年12月7日死亡 27 張永良 Z000000000 104年10月3日死亡 28 張玉妹  86年6月16日死亡 29 張桂菊 Z000000000 102年1月1日死亡 30 黃周金鳳 Z000000000 104年3月10日死亡 31 黃榮政 Z000000000 106年8月15日死亡 32 洪卓玉鳳 Z000000000 107年12月21日死亡 33 呂黃冬妹 Z000000000 107年11月12日死亡 34 葉黃丙妹 Z000000000 102年9月9日死亡 35 黃永鑑 Z000000000 102年3月6日死亡 36 黃秋梅 Z000000000 105年5月2日死亡 37 黃永長 Z000000000 106年4月15日死亡 38 葉玉香 Z000000000 108年2月3日死亡 39 黃鄭三妹 Z000000000 105年5月8日死亡 40 黃金對 Z000000000 109年1月26日死亡 41 沈黃娘妹 Z000000000 104年6月13日死亡 42 陳成判 Z000000000 101年7月17日死亡 43 黃永業 Z000000000 104年6月19日死亡 44 林黃鳳妹 Z000000000 107年8月28日死亡 45 黃永忠 Z000000000 103年8月24日死亡 46 姜黃油妹 Z000000000 108年5月6日死亡 47 鍾黃粉妹 Z000000000 102年4月19日死亡 48 黃元庚 Z000000000 106年4月23日死亡 49 黃元輝 Z000000000 102年7月31日死亡 50 黃元德 Z000000000 103年7月29日死亡 51 陳黃義妹 Z000000000 104年9月4日死亡 52 袁黃蒜妹 Z000000000 107年4月24日死亡 53 姜黃細甜 Z000000000 103年月10日死亡 54 陳黃五妹 Z000000000 107年5月30日死亡 55 黃張月英 Z000000000 102年5月24日死亡 56 黃永治 Z000000000 108年9月27日死亡 57 黃盛森 Z000000000 105年5月4日死亡 58 黃盛炳 Z000000000 102年6月30日死亡 59 黃永照 Z000000000 106年5月14日死亡 60 黃永龍 Z000000000 105年10月20日死亡 61 黃永治 Z000000000 107年4月10日死亡 62 彭建順 Z000000000 79年5月6日死亡 63 彭建田 Z000000000 105年11月26日死亡 64 羅甘妹 Z000000000 103年8月29日死亡 65 黃永才 Z000000000 107年11月30日死亡 66 徐黃新妹 Z000000000 109年2月8日死亡 67 徐黃玉妹 Z000000000 106年9月16日死亡 68 黃圓妹 Z000000000 101年6月18日死亡 69 廖溪松 Z000000000 89年8月7日死亡 70 廖家田 Z000000000 107年12月15日死亡 71 陳黃桃妹 L00000000 107年12月17日死亡 72 黃秀瓊 Z000000000 106年10月23日死亡 73 黃運忠 Z000000000 106年10月6日死亡 74 林春男 Z000000000 105年1月3日死亡 75 呂明華 Z000000000 108年8月23日死亡 76 黃金典 Z000000000 103年1月12日死亡 77 黃金岳 Z000000000 108年3月28日死亡 78 黃金有 Z000000000 106年7月9日死亡 79 魏新畛 Z000000000 106年2月7日死亡 80 魏美珍 Z000000000 107年3月28日死亡 81 林黃秀安 Z000000000 100年2月19日死亡 82 黃金路 Z000000000 103年2月3日死亡 83 黃子翼 Z000000000 104年6月20日死亡 84 黃森彥 Z000000000 105年8月20日死亡 85 周家芸 Z000000000 101年7月5日死亡 86 曾翁鳳嬌 Z000000000 104年11月15日死亡 87 黃貴玉 Z000000000 108年6月28日死亡 88 黃明治 Z000000000 101年1月20日死亡 89 湯耀煌 Z000000000 107年9月29日死亡 90 黃廖笋妹 Z000000000 104年2月22日死亡 91 黃葉錦蘭 Z000000000 103年4月23日死亡 92 黃麗君 Z000000000 108年6月29日死亡 93 呂黃甚妹 Z000000000 108年5月27日死亡 94 黃盛明 Z000000000 101年10月9日死亡 95 許素玉 Z000000000 108年11月9日死亡 96 黃永隆 Z000000000 103年9月13日死亡 97 黃運財 Z000000000 103年3月4日死亡 98 黃永郎 Z000000000 104年3月18日死亡 99 謝黃榮妹 Z000000000 109年1月2日死亡 100 黃永光 Z000000000 104年6月21日死亡 101 許學泮 Z000000000 104年8月15日死亡 102 黃林菊枝 Z000000000 103年4月18日死亡 103 黃金常 Z000000000 107年10月3日死亡 104 傅聰箕 Z000000000 104年12月28日死亡 105 翁仁彥 Z000000000 102年2月22日死亡 106 劉黃春妹 Z000000000 104年2月6日死亡 107 李黃月輝 Z000000000 108年11月25日死亡 108 黃永畫 Z000000000 101年3月29日死亡 109 黃金旺 Z000000000 108年8月2日死亡 110 巫世弘 Z000000000 105年9月5日死亡 111 黃金良 Z000000000 105年3月13日死亡 111 黃日疆 Z000000000 原名黃金土 104年11月18日死亡 112 吳善德 Z000000000 109年1月16日死亡 113 黃佳雄 Z000000000 原告誤載為黃「隹」雄 106年4月9日死亡 114 黃南鄉 Z000000000 101年9月18日死亡 115 黃劉錢妹 Z000000000 107年6月10日死亡 116 黃仁彥 Z000000000 94年8月21日死亡 117 黃朝清 Z000000000 105年6月21日死亡 118 黃元新 Z000000000 原名黃元喜 108年7月7日死亡 119 黃許香妹 Z000000000 105年9月14日死亡 120 黃金立 Z000000000 107年12月25日死亡 121 張㨗銘 Z000000000 原告誤載為張「捷」銘 106年7月1日死亡 122 黃劉金英 Z000000000 109年1月4日死亡 123 張勝會 Z000000000 104年8月27日死亡 124 黃葉東妹 Z000000000 92年10月15日死亡 125 陳弍妹 Z000000000 101年8月23日死亡 126 游黃鳳鶯 Z000000000 105年2月8日死亡 127 葉黃止妹 Z000000000 102年1月13日死亡 128 吳麗珠 Z000000000 104年3月12日死亡 129 劉安雄 Z000000000 107年5月27日死亡 130 黃碧雲 Z000000000 107年4月18日死亡 131 陳善榮 Z000000000 101年4月6日死亡